【裁判字號】    97,易,1189
【裁判日期】    980227
【裁判案由】    傷害
【裁判全文】
臺灣高雄地方法院刑事判決              97年度易字第1189號
公  訴  人  臺灣高雄地方法院檢察署檢察官
被      告  乙○○
上列被告因傷害案件，經檢察官提起公訴（97年度偵字第25906
號、第24609號），本院依簡式審判程序，判決如下：
    主  文
乙○○犯傷害罪，累犯，處拘役伍拾日，如易科罰金，以新臺幣
壹仟元折算壹日。又犯傷害罪，累犯，處有期徒刑肆月，如易科
罰金，以新臺幣壹仟元折算壹日，未扣案之鐵質甩棒壹支，沒收
之。
    事  實
一、乙○○前於民國96年間，因搶奪案件，經本院以96年訴字第
    1512號判處有期徒刑10月，並減為有期徒刑5 月確定，甫於
    96年11月16日易科罰金執行完畢。猶不知悔改，於下列時、
    地，為下列之行為：
(一)、於97年6 月9 日凌晨4 時許，騎乘機車行經高雄市○○區○○路601 巷53號時，適丙○○、丁○○在上開地點聊天，乙○○以丙○○、丁○○人無端目瞪其本人，乃下車質問丙○○、丁○○2 人，雙方一言不合，乙○○竟基於傷害之故意
    ，在上開地點，與丁○○發生拉扯，並徒手毆打丁○○之臉
    部及右手臂，致丁○○受有右上臂及右前臂擦傷、右臉挫傷
    之傷害，丙○○見狀，欲拉開兩人，乙○○復同時徒手毆打
    丙○○臉部，致丙○○受有右臉頰挫傷、擦傷（1 公分乘以
    0.3 公分）之傷害。
(二)、又於97年7 月21日凌晨4 時許（起訴書誤載為97年7 月20日
    晚上10時許，應予更正），在高雄市○○區○○路與民生路
    口某家KTV 門口，因與甲○○發生口角，乙○○乃心生不滿
    ，攜帶其所有之鐵質甩棒1 支，至高雄市○○區○○路123
    號「統一超商」前，等候甲○○，迨至同日凌晨4 時40分許
    （起訴書誤載為同日凌晨4 時許，應予更正），甲○○行經
    上址超商時，另基於傷害之故意，手持上開鐵質甩棒毆擊甲○○之頭、手及腿等處，致甲○○受有左小腿腓骨遠端閉鎖
    性骨折、左手脕尺骨莖突閉鎖性骨折、頭部外傷合併頭皮撕
    裂傷2 公分、左小腿磨擦傷 (2 公分乘以2 公分，共2 處)
    、右足踝磨擦傷 (2 公分乘以2 公分)、 右手磨擦傷 (1 公
    分乘以1 公分）之傷害。
二、案經丙○○、丁○○、甲○○分別訴由高雄市政府警察局左
    營分局報請臺灣高雄地方法院檢察署檢察官偵查起訴。
    理  由
一、本件被告乙○○所犯係死刑、無期徒刑、最輕本刑為3 年以
    上有期徒刑以外之罪，其於準備程式就上揭被訴事實為有罪
    之陳述，經告知簡式審判程式之旨，並聽取其與公訴人之意
    見後，改依簡式審判程式審理。
二、訊據被告乙○○對於上揭時、地，徒手丁○○、丙○○，及
    持鐵質甩棒毆擊甲○○等事實，均坦承不諱，核與證人即被
    害人丁○○、丙○○、甲○○指訴之情節大致相符，並有監
    視器錄影翻拍照片1 幀在卷可佐。足認被告任意性自白與事
    實相符，應足採信。又被告之上開傷害行為，分別肇致丁○○受有右上臂及右前臂擦傷、右臉挫傷之傷害；丙○○受有
    右臉頰挫傷、擦傷（1 公分乘以0.3 公分）之傷害；甲○○
    受有左小腿腓骨遠端閉鎖性骨折、左手脕尺骨莖突閉鎖性骨
    折、頭部外傷合併頭皮撕裂傷2 公分、左小腿磨擦傷 (2 公
    分乘以2 公分，共2 處)、 右足踝磨擦傷 (2 公分乘以2 公
    分)、 右手磨擦傷 (1 公分乘以1 公分）之傷害，亦據證人
    丁○○、丙○○、甲○○證述明確，復有國軍左營總醫院附
    設民眾診療服務處97年6 月9 日診斷證明書2 紙、97年8 月
    4 日診斷證明書1 紙附卷足稽。被告上開傷害行為與被害人
    丁○○、丙○○、甲○○所受之前揭傷害間，具有因果關係
    。本件事證明確，被告犯行，均堪認定，應依法論科。
三、核被告如事實欄一之(一)、(二)所為，均係犯刑法第277 條第1
    項普通傷害罪。就事實欄一之(一)部分，被告顯係基於單一之
    傷害故意，徒手傷害丁○○、丙○○，係以一傷害行為同時
    侵害數法益，觸犯數罪名，為同種想像競合犯，應從一重處
    斷，公訴人認此部分應成立二罪名，容有誤會，併此敘明。
    被告有如事實欄一所載之刑事前科紀錄，甫於96年11月16日
    易科罰金執行完畢等情，有臺灣高等法院被告前案紀錄表1
    份在卷可按，其於有期徒刑執行完畢後5 年內，故意再犯本
    件有期徒刑以上之罪，均為累犯，均應依刑法第47條第1 項
    規定加重其刑。其所犯上開二罪名，犯意各別，罪名有異，
    應分論併罰。爰審酌被告年輕氣盛，與被害人素無仇怨，僅
    因細故而與被害人發生口角爭執，不思循理性平和之方式以
    化解紛爭，竟徒手或持鐵質甩棒毆打被害人，致丁○○、丙○○、甲○○之身體分別受有如事實欄一之(一)、(二)所載之傷
    害，其犯後雖坦承犯行，並一再表示欲與被害人和解之意願
    ，惟迄未獲被害人之諒解，而未達成和解，復考量被害人所
    受之傷勢及被告犯罪動機、目的、手段等等一切情狀，分別
    量處如主文所示之刑，並斟酌被告教育程度為高中肄業，從
    事服務業工作，家庭經濟狀況小康等情事，並均諭知以新臺
    幣1,000 元折算1 日為其易科罰金之折算標準，以資懲儆。
    又被告持以毆打被害人甲○○之鐵質甩棒1 支，業經被告自
    承為其所有，平日隨身攜帶以為防身等語，且係供被告傷害
    被害人甲○○用之物，雖未經扣案，惟亦無證據證明已滅失
    ，爰依刑法第38條第1 項第2 款之規定，宣告沒收。
據上論斷，應依刑事訴訟法第299 條第1 項前段，刑法第277 條
第1 項、第55條、第47條第1 項、第41條第1 項前段、第38條第
1項第2款，刑法施行法第1 條之1 ，判決如主文。
本案經檢察官黃子宜到庭執行職務。
中    華    民    國    98    年    2     月    27    日
                  刑事第五庭    法  官  李殷君
以上正本證明與原本無異。
如不服本判決應於收受送達後10日內向本院提出上訴書狀，並應
敘述具體理由；如未敘述上訴理由者，應於上訴期間屆滿後20日
內向本院補提理由書（均須按他造當事人之人數附繕本）「切勿
逕送上級法院」。
中    華    民    國    98    年    3     月    3    日
                                書記官  李文廣
附錄本判決論罪科刑法條全文：
中華民國刑法第277條
傷害人之身體或健康者，處3 年以下有期徒刑、拘役或1 千元以
下罰金。
犯前項之罪因而致人於死者，處無期徒刑或7 年以上有期徒刑；
致重傷者，處3 年以上10年以下有期徒刑。


司法院資訊處製作；財團法人民間司法改革基金會備份。
